【裁判字號】    98,審訴,639
【裁判日期】    980414
【裁判案由】    毒品危害防制條例
【裁判全文】
臺灣桃園地方法院刑事判決             98年度審訴字第639號
公  訴  人  臺灣桃園地方法院檢察署檢察官
被      告  甲○○
指定辯護人  本院公設辯護人  陳瑞明
上列被告因違反毒品危害防制條例案件，經檢察官提起公訴（97
年度毒偵字第6416號），嗣被告於準備程序進行中為有罪之陳述
，經本院合議庭裁定由受命法官獨任進行簡式審判程序後，聲請
改依協商程序而為判決，本院判決如下：
    主  文
甲○○施用第一級毒品，處有期徒刑柒月，扣案之海洛因壹包連
同包裝袋壹只（毛重零點肆公克，因鑑驗使用零點零貳公克）
沒收銷燬之；又施用第二級毒品，處有期徒刑伍月。應執行有期
徒刑拾壹月，扣案之海洛因壹包連同包裝袋壹只（毛重零點肆
公克，因鑑驗使用零點零貳公克）沒收銷燬之。
    事實及理由
一、本件被告所犯係死刑、無期徒刑或最輕本刑為3 年以上有期
    徒刑以外之罪，其於準備程序中就被訴事實為有罪之陳述，
    經本院告知簡式審判程序之旨，並聽取公訴人、被告及辯護
    人之意見後，爰依刑事訴訟法第273 條之1 第1 項規定合議
    裁定由受命法官獨任進行簡式審判程序。
二、被告甲○○前有業務過失傷害、違反槍砲彈藥刀械管制條例
    、毒品危害防制條例等前科，其中(1)於民國92年間，因業務
    過失傷害案件，經臺灣臺北地方法院以92年度交易字第34號
    判決判處有期徒刑4 月，經臺灣高等法院以93年度交上易字
    第180 號判決駁回上訴確定。(2)另於92年間，因施用毒品案
    件，經臺灣板橋地方法院以93年度簡字第87號判決判處有期
    徒刑5 月確定。(3)復於92年間，因違反槍砲彈藥刀械管制條
    例、毒品危害防制條例案件，經臺灣板橋地方法院以92年度
    訴字第549 號判決分別判處有期徒刑2 年6 月、3 月，應執
    行有期徒刑2 年8 月確定。(4)再於94年間，因違反槍砲彈藥
    刀械管制條例案件，經臺灣臺東地方法院以94年度訴字第44
    號判決判處有期徒刑1 年10月確定。(5)上開編號(1)至(4)各罪
    ，經臺灣臺東地方法院以96年度聲減字第438 號裁定減刑，
    並定應執行有期徒刑4 年8 月確定，於96年8 月21日縮短刑
    期假釋出監並付保護管束，於97年4 月15日保護管束期滿，
    惟於98年1 月17日撤銷保護管束（不構成累犯）。
三、被告另曾於91年間，因施用毒品案件，經臺灣板橋地方法院
    以91年度毒聲字第406 裁定送觀察、勒戒後，認無繼續施用
    毒品之傾向，於91年2 月27日執行完畢釋放，經臺灣板橋地
    方法院檢察署檢察官於91年3 月5 日以91年度毒偵字第629
    號為不起訴處分確定。另於91年間，因施用毒品案件，經臺
    灣板橋地方法院以91年度毒聲字第4169號裁定送觀察、勒戒
    後，認無繼續施用毒品之傾向，於92年2 月19日執行完畢釋
    放，經臺灣板橋地方法院檢察署檢察官於92年3 月15日以91
    年度毒偵字第2960、3121、3668號為不起訴處分確定。復於
    五年內之92年間，因施用毒品案件，經臺灣板橋地方法院以
    92年度毒聲字第3543號裁定令入戒治處所施以強制戒治，於
    93年1 月9 日因法律修正而釋放，而該次施用毒品犯行，經
    臺灣板橋地方法院以93年度簡字第87號判決判處有期徒刑5
    月確定。詎仍未戒除毒癮，明知海洛因、安非他命為毒品危
    害防制條例第2 條第2 項第1 款、第2 款所規定之第一、二
    級毒品，不得施用、持有，竟分別基於施用第一級毒品海洛
    因及第二級毒品安非他命之犯意，於97年11月22日某時，在
    台北縣某處，分別施用第一級毒品海洛因及第二級毒品安非
    他命各1 次。嗣於97年11月22日21時45分許，在桃園縣桃園
    市○○路○ 段33號前為警查獲，並扣得其所有之海洛因1 包
    連同包裝袋1 只（毛重0.43公克，因鑑驗使用0.02公克），
    而查知上情。案經桃園縣政府警察局桃園分局報告臺灣桃園
    地方法院檢察署檢察官偵查起訴。
四、證據名稱：
  (一)被告於本院準備程序中之自白。
  (二)台灣檢驗科技股份有限公司濫用藥物檢驗報告暨桃園縣政
    府警察局桃園分局被採尿人尿液暨毒品真實姓名與編號對照
    表、台灣檢驗科技股份有限公司濫用藥物檢驗報告各1 份附
    卷可稽。
  (三)海洛因1 包連同包裝袋1 只（毛重0.43公克，因鑑驗使用
      0.02公克）扣案可資佐證。
五、本件經檢察官與被告於審判外達成協商之合意且被告已認罪
    ，其合意內容為：就其施用第一級毒品部分，被告願受科刑
    範圍為有期徒刑7 月，就其施用第二級毒品部分，被告願受
    科刑範圍為有期徒刑5 月，應執行有期徒刑11月。經查，上
    開協商合意並無刑事訴訟法第455 條之4 第1 項所列情形之
    一，檢察官聲請改依協商程序而為判決，本院爰不經言詞辯
    論，於協商合意範圍內為協商判決，合予敘明。
六、扣案之海洛因1 包連同包裝袋1 只（毛重0.43公克，因鑑驗
    使用0.02公克），經送驗結果，確含海洛因成分，有台灣檢
    驗科技股份有限公司濫用藥物檢驗報告1 紙在卷可稽，應依
    毒品危害防制條例第18條第1 項前段規定，沒收銷燬之；包
    裹第一級毒品海洛因之包裝袋與前開毒品無從完全剝離，併
    依毒品危害防制條例第18條第1 項前段規定，沒收銷燬之。
七、應適用之法條：刑事訴訟法第273 條之1 第1 項、第455 條
    之4 第2 項、第455 條之8 ，毒品危害防制條例第10條第1
    項、第2 項、第18條第1 項前段，刑法第11條、第51條第5
    款。
八、本判決除有刑事訴訟法第455 條之4 第1 項第1 款、第2 款
    、第4 款、第6 款、第7 款所定情形之一，或違反同條第2
    項規定者外，不得上訴。
九、如不服本件判決，得自收受判決送達之日起10日內，向本院
    提出上訴書狀，上訴於第二審法院。
本案經檢察官潘怡華到庭執行職務。
中    華    民    國    98    年    4     月    14    日
                  刑事庭  法  官  徐  培  元
以上正本證明與原本無異。
如不服本判決應於收受判決後10日內向本院提出上訴書狀，並應
敘述具體理由。其未敘述上訴理由者，應於上訴期間屆滿後20日
內向本院補提理由書 (均須按他造當事人之人數附繕本)「 切勿
逕送上級法院」。
                          書記官  張  筆  隆
中    華    民    國    98    年    4     月    14    日
附錄本案論罪科刑法條：
毒品危害防制條例第10條
施用第一級毒品者，處六月以上五年以下有期徒刑。
施用第二級毒品者，處三年以下有期徒刑。


司法院資訊處製作；財團法人民間司法改革基金會備份。
